【裁判字號】    99,審訴,2887
【裁判日期】    991118
【裁判案由】    毒品危害防制條例
【裁判全文】
臺灣高雄地方法院刑事判決            99年度審訴字第2887號
公  訴  人  臺灣高雄地方法院檢察署檢察官
被      告  甲○○
上列被告因違反毒品危害防制條例案件，經檢察官提起公訴（99
年度偵字第19671 、5151號），本院合併審理，嗣因被告就被訴
事實為有罪陳述，經本院告知簡式審判程序意旨並聽取公訴人及
被告之意見後，本院合議庭裁定由受命法官獨任依簡式審判程序
審理，判決如下：
    主  文
甲○○施用第一級毒品，處有期徒刑捌月。扣案之第一級毒品海
洛因壹包（含包裝袋壹只，驗前淨重零點壹柒公克，驗餘淨重零
點壹陸貳公克），沒收銷燬之；又施用第二級毒品，處有期徒刑
參月；又施用第一級毒品，處有期徒刑捌月；又施用第二級毒品
，處有期徒刑參月。應執行有期徒刑壹年玖月。扣案之第一級毒
品海洛因壹包（含包裝袋壹只，驗前淨重零點壹柒公克，驗餘淨
重零點壹陸貳公克），沒收銷燬之。
    事  實
一、甲○○前於民國97年間因施用毒品案件，經本院以97年度審
    毒聲字第1102號裁定送觀察、勒戒後，認有繼續施用毒品傾
    向，再裁定令入戒治處所施以強制戒治，經戒治機關評定認
    已無繼續強制戒治之必要，於98年8 月14日執行完畢釋放，
    並經臺灣高雄地方法院檢察署檢察官於98年8 月18日以98年
    度戒毒偵字第310 號為不起訴處分確定。詎其猶不知悔改，
    於前開強制戒治執行完畢釋放後5 年內，復基於施用第一級
    毒品、第二級毒品之犯意，分別為下列行為：
  (一)於99年5 月14日某時，在其位於高雄市前鎮區○○○街428
    巷16號住處內，以將第二級毒品甲基安非他命置於玻璃球內
    燒烤之方式，施用甲基安非他命1 次。另於99年5 月15日晚
    上7 時許，在高雄市○○路邊，以將第一級毒品海洛因摻水
    置於針筒內注射之方式，施用海洛因1 次。嗣於99年5 月15
    日晚上8 時50分許，在高雄市○鎮區○○路與瑞泰街口，因
    騎乘機車未戴安全帽為警攔檢，甲○○見狀旋即將其所有之
    海洛因1 包（驗前淨重0.17公克，驗餘淨重0.162 公克）丟
    棄在地上，為警當場查扣，經其同意採尿送驗後，結果呈嗎
    啡、可待因、甲基安非他命陽性反應。
  (二)於99年7 月4 日下午5 時許，在上開住處內，以將甲基安非
    他命置於小型電燈泡內（起訴書誤載為玻璃球）燒烤之方式
    ，施用甲基安非他命1 次。又於99年7 月5 日上午某時許，
    在上開住處內，以海洛因摻水置於針筒內注射之方式，施用
    海洛因1 次。嗣於99年7 月5 日中午12時15分許，在高雄市
    ○○區○○路202 號「龍豪通運公司」停車場內，因另涉竊
    盜案件為警查獲，發現其為毒品列管人口，經其同意採尿送
    驗後，結果呈嗎啡、可待因、安非他命、甲基安非他命陽性
    反應，始悉上情。
二、案經高雄市政府警察局保安警察大隊、高雄市政府警察局小
    港分局移送臺灣高雄地方法院檢察署檢察官偵查起訴。
    理  由
一、本件被告甲○○所犯均係死刑、無期徒刑、最輕本刑為3 年
    以上有期徒刑以外之罪，其於審判程序中就被訴事實為有罪
    之陳述，經法官告知簡式審判程序之旨，並聽取公訴人及被
    告之意見後，經本院合議庭裁定由受命法官獨任進行簡式審
    判程序。又本件卷內之證據調查，依同法第273條之2規定，
    不受第159條第1項關於傳聞法則規定之限制，依法均有證據
    能力，合先敘明。
二、訊據被告對上揭犯罪事實坦承不諱，且被告二次為警查獲後
    ，經採其尿液送驗結果，均呈現嗎啡、可待因、甲基安非他
    命陽性反應，有高雄市政府警察局保安警察大隊黎明中隊偵
    辦毒品危害防制條例嫌疑人尿液採證代碼對照表、高雄市立
    凱旋醫院（下稱凱旋醫院）99年6 月2 日第A00000000 號濫
    用藥物尿液檢驗報告、高雄市政府警察局小港分局毒品案嫌
    疑人尿液代碼與姓名對照表、凱旋醫院99年7 月30日第A000
    00000 號濫用藥物尿液檢驗報告各1 份在卷可稽（見警一卷
    第22頁、偵一卷第4 頁、警二卷第6 、7 頁），而被告為警
    查扣之白色粉末1 包，經送往凱旋醫院檢驗結果，確實含有
    海洛因之成分，驗前淨重0.17公克，驗餘淨重0.162 公克，
    亦有該醫院99年6 月29日高市凱醫驗字第13409 號濫用藥物
    成品檢驗鑑定書1 份附卷可憑（見偵一卷第16頁），綜上所
    述，足見被告之任意性自白均與事實相符，得為認定被告犯
    罪之依據。是以，被告上開施用第一、二級毒品之犯行，均
    堪以認定。另被告前因施用毒品案件，有事實欄所載受觀察
    、勒戒、強制戒治執行完畢之事實，有臺灣高等法院被告前
    案紀錄表1 份在卷可憑，其於強制戒治執行完畢釋放後，5
    年內再犯此四件施用第一、二級毒品之犯行，依法自應予以
    追訴處罰。
三、按海洛因及甲基安非他命分別係毒品危害防制條例第2 條第
    2 項第1 款、第2 款所稱之第一、二級毒品，依法不得持有
    、施用。是核被告所為，均係犯毒品危害防制條例第10條第
    1 項、第2 項之施用第一級、第二級毒品罪。其為施用而持
    有第一級毒品海洛因及第二級毒品甲基安非他命之低度行為
    ，應為其施用之高度行為所吸收，均不另論罪。被告先後四
    次施用毒品之行為，犯意各別，行為互殊，應予分論併罰。
    爰審酌被告前因違反麻藥及毒品危害防制條例案件，經觀察
    、勒戒、強制戒治及刑之執行後，仍未能徹底戒絕毒品，再
    犯此四件施用毒品罪，顯見其無戒毒悔改之意，且其施用毒
    品對國家、社會有潛在之危險及影響，行為實有不該，惟念
    被告於本院審理時尚能坦承犯行，犯後態度尚可，且其施用
    毒品，乃戕害一己之身體健康，所為尚未害及他人，並考量
    其犯罪動機、目的、所生危害，及其自稱國中肄業、現以撿
    廢鐵維生、每日約可換新臺幣幾百元、家庭經濟狀況勉持等
    一切情狀（見本院卷一第74頁、警一卷第1 頁調查筆錄受詢
    問人欄），分別量處如主文所示之刑，並定其應執行之刑，
    以示懲儆。另扣案之海洛因1 包（含沾有微量海洛因而無法
    析離之包裝袋1 只，驗前淨重0.17公克，驗餘淨重0.162 公
    克），經鑑定後確含有海洛因之成分，已如上述，係毒品危
    害防制條例第2 條第2 項第1 款所列之第一級毒品，不問屬
    於犯人與否，均應依毒品危害防制條例第18條第1 項前段之
    規定，宣告沒收銷燬之；至鑑驗所耗損之毒品，既已滅失，
    自無庸宣告沒收銷燬，附此敘明。
據上論斷，應依刑事訴訟法第299 條第1 項前段、第273 條之1
第1 項，毒品危害防制條例第10條第1 項、第2 項、第18條第1
項前段，刑法第11條、第51條第5 款，判決如主文。
本案經檢察官王兆琳到庭執行職務。
中    華    民    國    99    年    11    月    18    日
                      刑事第十庭      法  官  周佳佩
以上正本證明與原本無異。
如不服本判決應於收受判決後10日內向本院提出上訴書狀，並應
敘述具體理由。其未敘述上訴理由者，應於上訴期間屆滿後20日
內向本院補提理由書(均須按他造當事人之人數附繕本)「切勿逕
送上級法院」。
中    華    民    國    99    年    11    月    18    日
                                      書記官  李承悌
附錄本案論罪科刑法條：
毒品危害防制條例第10條
施用第一級毒品者，處6 月以上5 年以下有期徒刑。
施用第二級毒品者，處3 年以下有期徒刑。

司法院資訊處製作；財團法人民間司法改革基金會備份。
